臺灣高等法院刑事裁定                 100年度抗字第1470號
抗  告  人
即  被  告  許富勝
上列抗告人因槍砲彈藥刀械管制條例案件，不服臺灣新竹地方法
院中華民國100年12月2 日裁定（100年度聲字第1296號），提起
抗告，本院裁定如下：
    主  文
抗告駁回。
    理  由
一、原裁定意旨略以：被告許富勝因違反槍砲彈藥刀械管制條例
    等案件，與共同被告劉易宏（已於民國100年11月3日當庭諭
    知具保在案）涉犯違反槍砲彈藥刀械管制條例第8條第4項、
    同條例第12條第4項之非法持有槍彈罪，刑法第305條之恐嚇
    危害安全罪，經依法於100年 6月9日執行羈押並予以禁止接
    見通信在案，再於100年9月9日起延長羈押2月在案。茲查被
    告仍有刑事訴訟法第101條第1項第2款及第101條之1第1項第
    4款規定之羈押原因，並認有繼續羈押之必要，爰自100年11
    月9日起，再度延長羈押2月。被告經審理後業經判決有罪在
    案，足認被告犯罪嫌疑重大，且本案未扣得作案槍彈，則被
    告許富勝若具保在外，有繼續持作案槍彈恣意為恐嚇危害安
    全罪及勾串共同被告劉易宏之高度可能性，其羈押之原因仍
    然存在，並有繼續羈押之必要，被告聲請具保停止羈押，難
    認有理由，應予駁回等語。
二、本件抗告意旨略以：共同被告劉易宏之指述受承辦員警以不
    正方式取供，且前後不一、矛盾，空言指稱抗告人是流氓世
    家，並不實在，原審未經查證，一再對被告延押，適法性至
    有疑義等語。
三、經查：
  (一)按法院對被告執行之羈押，本質上係為使訴訟程序得以順利
    進行或為保全證據或為保全對被告刑罰之執行之目的，而對
    被告所實施之剝奪人身自由之強制處分，是關於羈押與否之
    審查，其目的僅在判斷有無實施羈押強制處分之必要，並非
    認定被告有無犯罪之實體審判程序，不適用直接審理原則，
    相關證據只須達釋明之程度即可，而不必至確信之程度，故
    關於羈押之要件，無須經嚴格證明，以經釋明得以自由證明
    為已足；被告有無羈押之必要，法院僅須審查被告犯罪嫌疑
    是否重大、有無羈押原因、以及有無賴羈押以保全偵審或執
    行之必要，由法院就具體個案情節予以斟酌決定，如就客觀
    情事觀察，法院許可羈押之裁定，在目的與手段間之衡量並
    無明顯違反比例原則情形，即無違法或不當可言。又被告經
    執行羈押後，有無繼續羈押之必要，應以原執行羈押之原因
    是否依然存在為依據，併由法院參酌個案情況，依訴訟進行
    程度及其他一切情事而為認定，此乃法律所賦予法院之職權
    。
  (二)查本件抗告人即被告涉犯槍砲彈藥刀械管制條例等案件，所
    犯共同非法持有可發射子彈具有殺傷力之改造槍枝罪、共同
    犯恐嚇危害安全罪，業經原審法院各判處有期徒刑 5年、10
    月，定應執行有期徒刑5年8月，足認被告犯罪嫌疑重大，且
    其所犯之刑法第305 條恐嚇危害安全罪，肆無忌憚持槍射擊
    藉以恫嚇有人住居其內之處所，且本案未扣得作案槍彈，被
    告許富勝若具保在外，即有繼續持作案槍彈恣意為恐嚇危害
    安全罪之可能。又查共同被告劉易宏於警詢時供稱：因被告
    許富勝為新竹天橋幫的份子，而且他家族都是流氓世家，怕
    我出賣他，被他們報復對我不利等語，因本案業經被告向本
    院提起上訴，尚未確定，若被告許富勝具保在外，可預期在
    本院審理期間有對具保在外之共同被告劉易宏強逼翻供並勾
    串證述以規避其刑責之高度可能性，是該羈押之必要性目前
    無從透過具保或限制住居等手段加以替代，更無從撤銷被告
    許富勝之羈押，且其所涉犯前述之持槍彈射擊恫嚇他人之重
    罪，對社會危害甚鉅，予以繼續羈押，適足以防衛社會安全
    ，並不違比例原則。至本件共同被告劉易宏之陳述是否受不
    正方式取供、是否可採或相關證據得否證明抗告人上開犯嫌
    ，均有待本案事實審法院將來審理時予以認定，此並非具保
    停止羈押之法定事由。
  (三)綜上所述，原裁定已敘明認被告仍有刑事訴訟法第101條第1
    項第2款及同法第101條之1第4款規定之羈押原因存在，並有
    繼續羈押之必要，不能因具保使之消滅，且聲請人所提出其
    餘事由，亦無刑事訴訟法第114 條各款所列其他不得駁回具
    保聲請停止羈押之情事，因而駁回被告具保停止羈押之聲請
    ，已權衡國家刑事司法權之有效行使、社會秩序及公共利益
    、被告人身自由之私益及防禦權受限制之程度，核屬依法有
    據，亦無違反經驗法則、論理法則及比例原則，所為裁定並
    無違誤。則本件抗告人之羈押原因既未消滅，而仍有羈押之
    必要，自應予以羈押，抗告人抗告意旨仍執前開情詞，而指
    摘原裁定不當，並無理由，所請具保停止羈押，自難准許，
    應予駁回。
據上論結，應依刑事訴訟法第412條，裁定如主文。
中    華    民    國    100    年    12    月    29   日
              刑事第二十三庭  審判長法  官  童有德
                                    法  官  陳祐治
                                    法  官  林孟宜
以上正本證明與原本無異。
不得再抗告。
                                    書記官  賴立旻
中    華    民    國   100    年    12    月    29    日